臺灣臺北地方法院交通事件裁定　　　　　　　　　　九十一年度交聲字第七二一號
　　異議人即
　　受處分人　甲○○
右列受處分人因違反道路交通管理處罰條例案件，對於台北市交通事件裁決所九十一
年五月十六日所為之處分（原處分：北市裁三字第車裁二二－ＡＬ0000000號
），聲明異議，本院裁定如左：
    主  文
異議駁回。
    理  由
一、按汽車駕駛人停車時，停車時間、位置、方式、車種不依規定者者，處新台幣（
    下同）六百元以上一千二百元以下罰鍰，道路交通管理處罰條例第五十六條第一
    項第九款定有明文。而道路交通管理處罰條例所稱之汽車，依該條例第三條第八
    款規定包括機器腳踏車，次按處理機關對於逕行舉發之違反道路交通管理事件，
    其汽車所有人已到案告知違規駕駛人姓名、住址者，應即另行通知違規駕駛人到
    案依法處理；汽車所有人逾期不到案或不告知違規駕駛人之姓名、住址者，依道
    路交通管理處罰條例第八十五條第三項規定處罰汽車所有人，違反道路交通管理
    事件統一裁罰標準及處理細則第二十四條亦有明定。
二、本件受處分人即異議人甲○○所有車號ＡＵＦ－０一二號重型機車於民國九十一
    年二月二十二日下午三時十五分在劍潭捷運車站處，停車位置不依規定，為台北
    市政府警察局捷運警察隊第一分隊執勤員警邱評以拍照方式採證，並以受處分人
    所有之汽車（即指該重型機車）違反道路交通管理處罰條例第五十六條第一項第
    九款規定之行為掣單舉發，嗣郵寄舉發違反道路交通事件通知單（下稱舉發通知
    單）至受處分人戶籍地，受處分人於舉發單所載應到案日期前之九十一年四月十
    二日申訴，經原處分機關函請原舉發單位調查結果，仍認受處分人所有之重型機
    車違反前開規定，原處分機關乃於九十一年五月十六日依道路交通管理處罰條例
    第五十六條第一項第九款、第八十五條第三項及違反道路交通管理事件統一裁罰
    標準表之規定，以北市裁三字第車裁二二─ＡＬ0000000號裁決書裁處罰
    鍰六百元。
三、受處分人甲○○固不否認其重型機車停放之位置非停放在畫有白線之停車格內，
    惟辯稱該處機車停車場標示不清，導致民眾誤會，將車停放在無停車格之區域內
    云云。經查：受處分人所有之重型機車停車位置不依規定之事實，業據受處分人
    所坦承不諱，並有違規舉發照片一張附卷可稽，依道路交通安全規則第一百十二
    條第一項第十四款規定：「在停車場內或路邊准停車處所停車時，應依規定停放
    ，不得紊亂。」劍潭捷運站機車停車場劃設有白線機車停車格，機車不依劃設之
    白線停車格停放，係屬違規之行為，受處分人雖辯該處設有機車停車場之標示，
    惟其未依規定停車，仍屬違規行為，是受處分人所辯，礙難採信，其違規行為，
    應堪認定。
四、綜上所述，受處分人所有之車輛確有停放位置不依規定之違規行為，已可認定，
    是因受處分人於應到案日期前申訴，原處分機關依道路交通管理處罰條例第五十
    六條第一項第九款、第八十五條第三項及違反道路交通管理事件統一裁罰標準表
    之標準之規定，裁處最低額罰鍰六百元，並無違誤，本件受處分人之異議為無理
    由，應予駁回。
據上論斷，應依道路交通案件處理辦法第十九條，裁定如主文。
中      華      民      國    九十一    年      十      月     十四     日
                                      臺灣臺北地方法院交通法庭
                                          法  官  沈君玲
右正本證明與原本無異。
如不服本裁定，應於裁定送達後五日內向本院提出抗告狀。
                                          書記官  蔡梅蓮
中      華      民      國    九十一    年      十      月     十六     日
